# 账外应付账款

提问人：13820176743 时间：2023-10-13 10:30:56
陈版主，请教一个问题
基本情况：甲公司从政府手里整体无偿接过一个工程项目，按净资产公允价值 1000 万计入资本公积，后期一个供应商要求付款，是前期提供了服务但未入账的应付款项，这笔应付账款该怎么进行账务处理，现在想到两种处理方式：
1.冲减资本公积
2.计入营业外支出
麻烦陈版主帮忙解答一下，谢谢

回答人：chenyiwei
如果该项债务在无偿划入之前已存在，只是没有入账，表明存在前期差错。相应地，应对划入日接收的账面净资产进行调整（即，划入方也是做前期差错更正处理）。最终效果就是冲减了划入日贷记资本公积的金额。